【裁判字號】    94,訴,405
【裁判日期】    950519
【裁判案由】    偽造文書
【裁判全文】
臺灣臺北地方法院刑事判決               94年度訴字第405號
    公  訴  人  臺灣臺北地方法院檢察署檢察官
    被      告  丙○○
                        號4樓.
    被      告  乙○○原名陳.
上開被告等因偽造文書案件，經檢察官聲請以簡易判決處刑（九
十三年度偵字第一一八二九號、九十四年度偵緝字第七九號），
本院認不宜以簡易判決處刑，改依通常程序審理，因被告於本院
準備程序中就被訴事實均為有罪之陳述，經本院合議庭裁定改進
行簡式審判程序，本院判決如下：
    主  文
丙○○共同行使偽造私文書，足以生損害於他人，處有期徒刑肆
月，如易科罰金，以佰元折算壹日。
如附表二所示之物品均沒收。
乙○○共同行使偽造私文書，足以生損害於他人，處有期徒刑
月，如易科罰金，以佰元折算壹日。
如附表二所示之物品均沒收。
    事  實
一、丙○○、乙○○（原名陳宗群）與姓名年籍不詳綽號「阿倫
    」（下稱「阿倫」）之成年男子共同基於行使變造特種文書
    、行使偽造私文書及意圖為自己不法所有之犯意聯絡及行為
    分擔，於民國九十二年八月間某日，先由丙○○提供自己之
    照片一張供「阿倫」以換貼照片之方式變造以不詳方法取得
    之丁○○駕照，再於九十二年八月三十晚上十時四十分許，
    由丙○○持上開經變造之丁○○駕照與乙○○一同前往位於
    臺北縣新店市○○路○段三八五之一號之宏昇小客車租賃有
    限公司（下稱宏昇公司），丙○○即冒用丁○○之名義與宏
    昇公司簽訂汽車出租約定切結書、用以擔保還車所簽發之私
    文書（偽造汽車出租約定切結書細節詳如附表一編號一所示
    ，偽造用以擔保還車所簽發之私文書為未填載發票金額而未
    完成發票之本票，細節詳如附表一編號二所示），乙○○復
    於上開文書簽名擔任保證人，使宏昇公司承辦人員陷於錯誤
    而交付車牌號碼為ＹＹ—○○五五號之自用小客車一輛，足
    以生損害於監理機關對於駕照管理之正確性、丁○○、宏昇
    公司，嗣因丙○○未依約定返還上開車輛，宏昇公司始悉被
    騙。
二、案經宏昇公司訴由臺北縣警察局新店分局報請臺灣臺北地方
    法院檢察署檢察官偵查起訴。
    理  由
一、上開犯罪事實，業據被告丙○○、乙○○坦白承認，核與告
    訴代理人甲○○指訴與證人丁○○書面陳述情節相符，並有
    丁○○本人駕照、經變造之丁○○駕照、經偽造之汽車出租
    約定切結書、用以擔保還車所簽發之私文書在卷可資佐證，
    被告丙○○、乙○○自白與事實相符，本件事證業已明確，
    被告丙○○、乙○○上開犯行均堪以認定。
二、核被告丙○○、乙○○所為，係犯刑法第二百十六條、第二
    百十二條之行使變造特種文書罪、刑法第二百十六條、第二
    百十條之行使偽造私文書罪、刑法第三百三十九條第一項之
    詐欺取財罪。被告丙○○、乙○○偽造署押為偽造私文書之
    階段行為，其偽造私文書、變造特種文書之低度行為復為事
    後行使之高度行為所吸收，均不另論罪。被告丙○○、乙○○與「阿倫」就上開犯行，有犯意聯絡及行為分擔，為共同
    正犯。被告丙○○、乙○○以一行為觸犯上開行使變造特種
    文書及行使偽造私文書罪，為想像競合犯，應依刑法第五十
    五條之規定從重論以行使偽造私文書罪，又被告丙○○、乙○○所犯行使行使偽造私文書及詐欺取財罪間，有方法目的
    之牽連關係，應依刑法第五十五條規定從重以行使偽造私文
    書罪論斷。爰審酌被告二人雖不思以正當途徑獲取財物，而
    以偽造文書之方式詐得汽車一輛，然於本院審理中均坦白承
    認犯行，且與告訴人達成和解，犯罪手段、被告二人分別參
    與犯罪之程度等情狀，分別量處如主文所示之刑，並均諭知
    易科罰金之折算標準。
三、如附表二編號二號所示之物品，為偽造之署押，應依刑法第
    二百十九條之規定宣告沒收；如附表二編號一所示之物品，
    為被告丙○○所有供犯罪所用之物，應依刑法第三十八條第
    一項第二款之規定併予宣告沒收。
四、至於檢察官移送併案審理之部分（九十四年度偵字第三一七
    三號、第八三六七號、第二一五三九號），因併案部分之犯
    罪事實為被告丙○○於九十二年十月下旬詐騙信用卡以盜刷
    、被告丙○○於九十三年七月間詐騙他人前往施做工程及於
    九十三年十月間冒用「曾偉倫」名義開立本票以支付工程款
    ，核與本案之犯罪手法均不相同，且與本案犯罪時間亦分別
    相距約二月及約一年，尚難認被告丙○○為本案犯行與併案
    審理之犯行係基於概括之犯意為之，本院自難就併案審理部
    分加以審究，而應將併案審理部分退由檢察官另為適法之處
    理。
據上論斷，應依刑事訴訟法第四百五十二條、第二百七十三條之
一第一項、第二百九十九條第一項前段，刑法第二十八條、第二
百十六條、第二百十條、第二百十二條、第三百三十九條第一項
、第五十五條、第四十一條第一項前段、第二百十九條、第三十
八條第一項第二款，罰金罰鍰提高標準條例第一條前段、第二條
，判決如主文。
本案經檢察官黃文明到庭執行職務
中    華    民    國    95    年    5     月    19    日
                        臺灣臺北地方法院刑事第八庭
                            法  官  唐于智
如不服本判決，應於判決送達後10日內，向本院提出上訴狀。
上正本證明與原本無異。
                            書記官  李玟郁
中    華    民    國    95    年    5     月    19    日
附錄本案論罪法條
刑法第210條
偽造、變造私文書，足以生損害於公眾或他人者，處5 年以下有
期徒刑。
刑法第212條
偽造、變造護照、旅券、免許證、特許證及關於品行、能力服務
或其他相類之證書、介紹書，足以生損害於公眾或他人者，處1
年以下有期徒刑、拘役或300元以下罰金。
刑法第216條
行使第210 條至第215 條之文書者，依偽造、變造文書或登載不
實事項或使登載不實事項之規定處斷。
刑法第339條第1項
意圖為自己或第三人不法之所有，以詐術使人將本人或第三人之
物交付者，處5 年以下有期徒刑、拘役或科或併科1000元以下罰
金。
附表1
┌──┬─────────┬───────────┬─────────┐
│編號│物品名稱數量      │所含偽造之印文、署押  │所在位置          │
├──┼─────────┼───────────┼─────────┤
│1   │偽造汽車出租約定切│上含偽造「丁○○」署押│影本見臺灣臺北地方│
│    │結書1張           │2 枚（其中一枚為指印）│法院檢察署93年度偵│
│    │                  │                      │字第11829 號卷第50│
│    │                  │                      │頁。              │
├──┼─────────┼───────────┼─────────┤
│2   │偽造用以擔保還車所│上含偽造「丁○○」署押│影本見臺灣臺北地方│
│    │簽發之私文書1張   │2 枚（其中一枚為指印）│法院檢察署93年度偵│
│    │                  │                      │字第11829 號卷第52│
│    │                  │                      │頁。              │
└──┴─────────┴───────────┴─────────┘
附表2
┌──┬─────────┬─────────────────────┐
│編號│物品名稱數量      │說明                                      │
├──┼─────────┼─────────────────────┤
│1   │用以變造丁○○駕照│未扣案，影本見臺灣臺北地方法院檢察署93年度│
│    │之被告丙○○照片1 │偵字第11829 號卷第51頁。                  │
│    │張                │                                          │
├──┼─────────┼─────────────────────┤
│2   │偽造丁○○署押4 枚│位於如附表1 編號1 所示偽造汽車出租約定切│
│    │（含指印2 枚）    │  結書1 張上，共2 枚。                    │
│    │                  │位於如附表1 編號2 所示偽造用以擔保還車所│
│    │                  │簽發之私文書1張上，共2枚。                │
└──┴─────────┴─────────────────────┘


司法院資訊處製作；財團法人民間司法改革基金會備份。
